hu: Kiöntőfej kialakítás: Jégvédő; Nincs csöpögés; Normál; Szűrő; Széles száj; Egyéb
nl: Ontwerp van schenktuit: IJsvanger; Druppelvrij; Standaard; Zeef; Brede opening; Overig
ko: 주입구 디자인: 아이스 가드; 노 드립; 표준; 여과기; 와이드 마우스; 기타
th: การออกแบบปากเท: ปากเทป้องกันน้ำแข็ง; ปากเทกันหยด; มาตรฐาน; ที่กรอง; ปากเทแบบกว้าง; อื่นๆ
de: Ausgießerdesign: Eisschutz; Kein Tropfen; Standard; Sieb; Weite Öffnung; Sonstiges
sl-SI: Zasnova izlivnega dulca: Zaščita pred ledom; Brez kapljanja; Standardna; Sito; Široka usta; Druga
it: Design del beccuccio di versamento: Guardia di ghiaccio; Nessuna goccia; Standard; Colino; Bocca larga; Altro
es: Diseño del pico vertedor: Protector contra el hielo; Sin goteo; Estándar; Filtro; Boca ancha; Otros
ru: Конструкция носика для розлива: Защита от льда; Без капель; Стандартный; С ситечком; Широкое отверстие; Другое
lt-LT: Pylimo snapelio tipas: Ledo apsauga; Be lašėjimo; Standartinis; Sietelis; Platus; Kita
da: Hældetuds design: Isskærm; Ingen dryp; Standard; Sigte; Bred mund; Andet
cs: Design nalévacího hrdla: Zarážka na led; Proti ukapávání; Standardní; Sítko; Široká výpust; Jiné
pl: Konstrukcja wylewki: Osłona przeciwlodowa; Bez kapania; Standard; Z sitkiem; Szeroki wylot; Inne
zh-CN: 倒液嘴设计: 防冰块; 防滴漏; 标准; 带滤网; 宽口; 其他
tr: Dökme ağzı tasarımı: Buz önleyici; Damlatmaz; Standart; Süzgeç; Geniş ağızlı; Diğer
en: Pour spout design: Ice guard; No drip; Standard; Strainer; Wide mouth; Other
ro-RO: Designul gurii de turnare: Protecție pentru gheață; Fără picurare; Standard; Cu strecurătoare; Gură largă; Altele
pt-PT: Design do bico de despejo: Proteção contra gelo; Sem gotejamento; Padrão; Coador; Boca larga; Outro
sv: Design av hällpip: Isvakt; Ingen dropp; Standard; Sil; Bred mun; Övrigt
sk-SK: Konštrukcia výlevky: Ochrana pred ľadom; Žiadne kvapkanie; Štandardný; Sitko; Široký výpust; Iné
fr: Conception du bec verseur: Garde-glace; Anti-goutte; Standard; Filtre; Large ouverture; Autre
hr-HR: Dizajn vodenog izljeva: Zaštita od leda; Bez kapanja; Standardni; Cjedilo; Široki otvor; Ostalo
zh-TW: 倒油嘴設計: 攔冰式; 不滴落; 標準; 過濾篩; 寬口; 其他
ja: 注ぎ口のデザイン: アイスガード; 滴り落ちない; スタンダード; ストレーナー; 広い口; その他
vi: Thiết kế vòi rót: Bộ phận chặn đá; Không nhỏ giọt; Tiêu chuẩn; Lưới lọc; Miệng rộng; Khác
fi: Kaatonokan muotoilu: Jääsuoja; Ei vuotamista; Tavallinen; Siivilä; Leveä suu; Muu
el: Σχεδιασμός στομίου ροής: Προστατευτικό πάγου; Χωρίς στάλαξη; Κανονικό; Σουρωτήρι; Ευρύ στόμα; Άλλο
pt-BR: Design do bico direcionador: Protetor contra gelo; Sem gotejamento; Padrão; Coadore; Abertura ampla; Outro
nb: Helletutdesign: Isvakt; Dryppfri; Standard; Sil; Bred munn; Annet
bg-BG: Дизайн на чучура за вода: Предпазител за лед; Без капки; Стандартно; Цедка; Широко гърло; Друго